Inventaris van de archieven van de Directie Coördinatie Emancipatiebeleid en taakvoorgangers van het Ministerie van Sociale Zaken en Werkgelegenheid en van enige commissies en projectgroepen, 1968) 1978-1988
Nationaal Archief, Den Haag
- ARCHIEF VAN DE DIRECTIE COÖRDINATIE EMANCIPATIEBELEID EN TAAKVOORGANGERS (1968-) 1978-1988, I
  - STUKKEN BETREFFENDE BIJZONDERE ONDERWERPEN
    - Taakuitvoering, 2
      - Emancipatie van verschillende doelgroepen, 2.2
        - Vrouwen, 2.2.4
          - Arbeid, 2.2.4.3
            - Algemeen, 2.2.4.3.1
              - Dossier inzake de deelname en de bijdrage aan het project Positieve Actie van het ministerie van BiZa over een emancipatiegericht personeelsbeleid bij de overheid, 1984-1987; 767; 1 omslag
              - Dossiers inzake de nota getiteld: "De Maatschappelijke Positie van Meisjes en Jonge Vrouwen", met betrekking tot de sociaaleconomische zelfstandigheid van meisjes en jonge vrouwen, 1987-1988; 768-770; 2 pakken en 1 omslag
                - Rapportage van de Werkgroep Flankerend Beleid voor Meisjes en Jonge Vrouwen, 768; omslag
                - Totstandkoming van het concept-regeringsstandpunt, 769
                - Vergaderstukken van de Interdepartementale Werkgroep Meisjes, 770
            - Inkomen, rechtspositie en sociale zekerheid, 2.2.4.3.2
              - Stukken betreffende de gelijke beloning van mannen en vrouwen in het arbeidsproces, 1978-1981; 771; 1 omslag
              - Stukken betreffende de bevordering van de gelijke behandeling van mannen en vrouwen in pensioenregelingen, 1978-1985; 772; 1 pak
              - Stukken betreffende de wijziging van de inkomsten- en loonbelasting met betrekking tot de werkende vrouw, 1978-1987; 773-775; 2 omslagen en 1 pak
                - 1978-1981, 773
                - 1982-1983, 774
                - 1984-1987, 775; pak
              - Stukken betreffende de bijdrage aan de aanpassing van de Nederlandse wetgeving aan de richtlijnen van de Raad van de Europese Gemeenschappen inzake de gelijke behandeling op het gebied van de sociale zekerheid van mannen en vrouwen, 1979-1981; 776; 1 omslag
              - Stukken betreffende de behandeling van de rechtspositie van alpha-hulpen in de gezinsverzorging, 1981-1982; 777; 1 omslag
              - Dossier inzake de totstandkoming van de discussienota getiteld: "Emancipatiebeleid op het Terrein van Arbeid en Inkomen", 1983; 778; 1 omslag
              - Verslag van de bespreking met de Kring van Vrouwelijke Burgemeesters en Wethouders over de rechtspositie van vrouwelijke burgemeesters en wethouders, 1984; 779; 1 stuk
              - Dossier inzake de standpuntbepaling ten aanzien van het Ontwerp Wet Onbetaalde Arbeid door Uitkeringsgerechtigden, met betrekking tot werkzoekende vrouwen, 1984-1985; 780; 1 omslag
              - Stukken betreffende de behandeling van de consequenties voor de vrouw bij de stelselherziening van de sociale zekerheid, 1984-1988; 781; 1 omslag
              - Stukken betreffende de behandeling van het Wetsontwerp voor een Nieuwe Regeling voor Terugvordering en Verhaal van Kosten van Bijstand, 1985-1987; 782; 1 omslag
              - Nota aan staatssecretaris L. de Graaf, om de wijziging van de Rijksgroepsregeling Werkloze Werknemers ook voor bijstandsvrouwen te laten gelden, 1987; 783; 1 stuk
            - Werkgelegenheid, 2.2.4.3.3
              Zie ook inventarisnummer 858
              - Stukken betreffende de bevordering van deeltijdarbeid voor vrouwen, 1977-1982; 784; 1 omslag
              - Stukken betreffende de bestrijding van de werkloosheid door de instelling en financiering van werkgelegenheidsprojecten voor vrouwen, 1978-1982; 785; 1 omslag
              - Dossier inzake de totstandkoming van de nota getiteld: "Spelregels en Keuzemogelijkheden ten aanzien van de Deelname van Vrouwen aan Commissies, Adviesgroepen en Regeringsdelegaties", alsmede de bevordering van de deelname, 1978-1986; 786; 1 omslag
              - Dossier inzake het geven van reacties op de motie-Kosto over de tijdelijke voorkeursbehandeling van vrouwen bij een gelijkwaardig aanbod van mannen en vrouwen op de arbeidsmarkt, 1979-1980; 787; 1 omslag
              - Stukken betreffende de beleidsontwikkeling ten aanzien van de verbetering van de knelpunten in de arbeidsmarkt en de werkgelegenheid, 1979-1981; 788; 1 omslag
              - Dossier inzake de bijdrage aan het Wetsontwerp tot Wijziging van de Arbeidswet 1919, houdende maatregelen in verband met de opheffing van het verbod van nachtarbeid door vrouwen, 1980-1983; 789; 1 omslag
              - Dossier inzake de bijdrage aan de beleidsnota getiteld: "Vrouwen in de Krijgsmacht", van het ministerie van Defensie, 1980-1986; 790; 1 pak
              - Dossier inzake het geven van reacties op de concept-nota van het Directoraat-Generaal voor de Arbeidsvoorziening over de roldoorbreking in het arbeidsvoorzieningsbeleid, 1981; 791; 1 omslag
              - Dossier inzake de behandeling van het rapport van het ministerie van BuiZa over de mogelijkheden om het aantal vrouwelijke beleidsambtenaren op dat departement te vergroten, 1981-1982; 792; 1 omslag
              - Dossier inzake de bijdrage aan het Jeugdwerkplan van het Directoraat-Generaal voor de Arbeidsvoorziening ten aanzien van de arbeidsmarktpositie van meisjes, 1981-1982; 793; 1 omslag
              - Dossier inzake de bijdrage aan de Voortgangsrapportage Beleidsvoornemens Werkgelegenheidsplan en aan de Werkgelegenheids-nota van de Directie Coördinatie Werkgelegenheidsbeleid, 1981-1983; 794; 1 omslag
              - Dossiers inzake het projectstaatssecretariaat emancipatiebeleid op het terrein van vrouw en werkgelegenheid, 1981-1984; 676-677; 2 omslagen
                - Opzet en uitwerking, 1981-1982, 676
                - Tussentijdse rapportages, 1984, 677
              - Dossiers inzake de Projectgroep Vrouw en Werkgelegenheid, 1981-1986; 795-798; 4 omslagen
                - Voorbereiding, 1981-1982, 795
                - Instelling, 1983, 796
                - Onderzoek door het Bureau voor Statistisch Kwalitatief Industrieel Marktonderzoek naar bedrijven die opgericht zijn door vrouwen, 1985, 797
                - Behandeling van de Concept-Nota (Her-)intredende Vrouwen, 1985-1986, 798
              - Dossier inzake de bijdrage aan de organisatie, van het congres Vrouwen in Politieke Functies op 9 december 1983, door het ministerie van BiZa, 1982-1983; 799; 1 omslag
              - Stukken betreffende de behandeling van de positie van de vrouw in het midden- en het kleinbedrijf, 1983-1986; 800; 1 pak
              - Stukken betreffende subsidieregelingen, in samenwerking met het ministerie van EZ, voor vrouwen die een bedrijf willen opzetten, 1983-1988; 801; 1 pak
              - Dossier inzake het verstrekken van informatie aan de Stichtingen "Vrouw en Werkwinkel" en aan de Stichtingen "Landelijk Steunpunt Vrouw en Werk" over de subsidieverlening voor arbeidsvoorzieningsmaatregelen voor herintredende vrouwen, 1984; 802; 1 omslag
              - Stukken betreffende de behandeling van de gevolgen van automatisering voor de arbeidsparticipatie van vrouwen, 1984-1986; 803; 1 omslag
              - Dossier inzake de advisering over de Werkgelegenheidsprojecten voor Jeugdige Werklozen (WJW) met betrekking tot meisjes, 1985; 804; 1 omslag
              - Dossier inzake het onderzoek door IPM naar het bereik en de effecten van de organisaties Vrouw en Werkwinkels, die tot doel hebben de positie van de vrouw op de arbeidsmarkt te verbeteren, 1985-1986; 805; 1 pak
              - Dossier inzake de opdrachtverlening aan het Buro voor Beleidsontwikkeling tot uitvoering van het onderzoek naar de werkgelegenheid voor vrouwen uit minderheidsgroepen in de zorgsector, 1986; 806; 1 omslag
              - Stukken betreffende de voorbereiding van de uitvoering van de Stimuleringsregeling Positieve Actie ter verbetering van de positie van vrouwen in arbeidsorganisaties, 1988; 807; 1 omslag
                Bevat diskette.
          - Hulpverlening, 2.2.4.4
            - Dossiers inzake de Stichtingen Blijf van m'n Lijf, 1977-1988; 808-811; 4 omslagen
              - Beleidsontwikkeling ten aanzien van de subsidieverlening, 1977-1986, 808-809
                - 1977-1981, 808
                - 1982-1986, 809
              - Behandeling van de problematiek rond de stijgende hulpverlening aan buitenlandse vrouwen, 1980-1981, 810
              - Correspondentie over de activiteiten, de decentralisatie en de huisvestingsproblemen, 1982-1988, 811
            - Dossier inzake de opzet van thematische rapportage door de bureaus LC, over de gang van zaken bij hulpverlening aan vrouwen, 1980-1981; 812; 1 omslag
            - Dossiers inzake het projectstaatssecretariaat emancipatiebeleid op het terrein van de vrouwenhulpverlening, 1981-1984; 676-677; 2 omslagen
              - Opzet en uitwerking, 1981-1982, 676
              - Tussentijdse rapportages, 1984, 677
            - Dossier inzake de goedkeuring van de aanbevelingen van het ministerie van Justitie voor de bejegening van slachtoffers van seksuele misdrijven, gebaseerd op de richtlijnen van de Werkgroep Aangifte Sexuele Geweldsmisdrijven, genaamd: "Commissie De Beaufort", 1981-1985; 813; 1 omslag
            - Dossiers inzake de Projectgroep Vrouwenhulpverlening, 1982-1986; 814-824; 11 omslagen
              - Deelname door de Stichtingen Vrouwenhulpcentrum te Groningen, "Balsemien" te Den Bosch en "De Maan" te Amsterdam, 1982-1983, 814
              - Opzet van plannen en activiteiten, 1982-1984, 815
              - Instelling en samenstelling, 1983-1984, 816
              - Onderzoek door het Sociologisch Instituut van de Universiteit van Amsterdam naar de constructie van beelden over psychische problematiek in de hulpverlening aan vrouwen, 1983-1984, 817
              - Financiële aangelegenheden, 1983-1986, 818
              - Onderzoeksrapport getiteld: "Het Waren Mijn Problemen Niet", 1984, 819
              - Tussentijdse rapportage, 1984-1985, 820
              - Rapport getiteld: "Oriënterend Onderzoek onder Directie Riagg's inzake vrouwenhulpverlening", door het IPM te Rotterdam, 1985, 821
              - Onderzoek door het IPM naar de subsidiëring van de Stichting 40-60, 1985-1986, 822
              - Eindadvies en deelnota's, getiteld: "Vrouwenhulpverlening in de Huisartsenpraktijk", "Vrouwenhulpverlening in de Intramurale Psychiatrie" en "De Positie van Vrouwen in Verplegende en Verzorgende Beroepen", 1986, 823
              - Beëindiging van het project, 1986, 824
            - Dossier inzake het geven van reacties op de Nieuwe Nota Geestelijke Volksgezondheid van het ministerie van WVC met betrekking tot de vrouwenhulpverlening, 1984; 825; 1 omslag
            - Dossier inzake de ontwikkeling van het subsidiebeleid voor de experimenten van hulpverlening bij seksueel geweld door de Stichtingen Tegen Haar Wil te Groningen en Amsterdam en de Stichting Tegen Seksueel Geweld te Utrecht, 1985-1987; 826; 1 omslag
            - Dossier inzake het onderzoek door Buro AAG naar het experiment van hulpverlening voor incest-slachtoffers door het Opvanghuis te Groningen, 1986-1988; 827-829; 3 omslagen
              - Rapport getiteld: "Zwijgen is Fout", 1986-1987, 827
              - Vergaderstukken van de begeleidingscommissie, 1986-1987, 828
              - Beleidsvoering na beëindiging van het experiment, 1987-1988, 829
          - Geboorteregeling, zwangerschap en kinderopvang, 2.2.4.5
            - Dossiers inzake de noodzaak en de opzet van kinderopvangvoorzieningen bij de departementen, 1971-1988; 830-834; 5 omslagen
              - Standpuntbepaling over de noodzaak van kinderopvang, 1983-1984, 830
              - CRM, 1971-1981, 831-832
                - 1971-1979, 831
                - 1980-1981, 832
              - SZW, 1981-1988, 833
              - Overige departementen, 1981-1987, 834
            - Stukken betreffende de behandeling van de Wet Afbreking Zwangerschap en het Besluit Afbreking Zwangerschap, 1978-1985; 835-836; 2 pakken
              - 1978-1981, 835
              - 1982-1985, 836
            - Dossiers inzake de financiering van kinderopvang, 1978-1986; 837-839; 3 omslagen
              - 1978-1979, 837
              - 1980, 838
              - 1981-1986, 839
            - Dossier inzake de advisering aan staatssecretaris J.G. Kraaijeveld- Wouters, over de vrijwillige verzekering voor een zwangerschaps- en bevallingsuitkering, 1979-1981; 840; 1 omslag
            - Dossier inzake de standpuntbepaling en de behandeling van de adviezen van de Nederlandse Gezinsraad, de SER en de Federatie van Instellingen voor de Ongehuwde Moeder (FIOM) ten aanzien van ouderschapsverlof voor de werkende vrouw, 1979-1985; 841; 1 omslag
            - Stukken betreffende de voorbereiding van het overleg met departementen, de UCV alsmede de vaste Kamercommissies voor het Emancipatiebeleid en voor CRM over de uitbreiding van kinderopvang, 1981-1986; 842; 1 omslag
            - Dossier inzake de overboeking door CAFEZ van de gelden naar het ministerie van CRM voor de experimenten in de opvang van allochtone kinderen, 1982; 843; 1 omslag
            - Dossier inzake de opzet van een concreet plan voor het deelproject Kinderopvang, 1982; 844; 1 omslag
            - Dossier inzake de afwijzing van het besluit van de Regeringscommissaris om geen gelden beschikbaar te stellen voor de kinderopvang bij de NOS, 1982-1983; 845; 1 omslag
            - Dossier inzake het onderzoek naar de mogelijkheden tot het verlenen van subsidie aan de totaalcrèche De Toekomstbouwers, te Rotterdam, 1982-1984; 846; 1 omslag
            - Dossiers inzake de Interdepartementale Werkgroep Kinderopvang (IWK), 1982-1984; 847-850; 3 omslagen en 1 deel
              - Instelling en samenstelling, 1982-1983, 847
              - Inventarisatienota van de IWK over de afgrenzing van het onderwerp, 1983, 848
              - Nota met beleidsvoorstellen van de IWK en het rapport getiteld: "Kinderopvang in Nederland", door het bureau Interview, 1983, 849
              - Nota van de IWK, getiteld: "Meer Kinderopvang: het belang van ouders en kinderen", 1984, 850; deel
            - Dossier inzake de tegemoetkoming in studiekosten en in kosten voor vervanging van buitenlandse leidsters bij experimentele projecten van internationale kinderopvang, 1982-1984; 851; 1 omslag
            - Dossier inzake de voortzetting van de Experimentele Arbeidsprojecten Jeugdigen (EAJ) die zich bezighouden met kinderopvang, 1983-1986; 852; 1 omslag
            - Dossier inzake het onderzoek door het Academisch Medisch Centrum van de Universiteit van Amsterdam naar het welzijn en de gezondheid tijdens zwangerschap en jong moederschap in relatie tot werk en hulpverlening, 1983-1988; 853-856; 2 omslagen en 2 pakken
              - Opdrachtverlening, 1983-1985, 853
              - Vergaderstukken van de begeleidingscommissie, 1984-1988, 854-855
                - 1984-1985, 854; pak
                - 1986-1988, 855; pak
              - Resultaten van het onderzoek, 1988, 856
            - Stukken betreffende het overleg met de Werkgemeenschap Kinder-centra in Nederland over de stimulering van de kinderopvang, zoals gastouderprojecten, buitenschoolse opvang en peuterspeelzalen, 1985-1988; 857; 1 omslag
            - Dossier inzake de opdrachtverlening aan de Stichting Research voor Beleid tot de uitvoering van het onderzoek naar de kinderopvangbehoefte en arbeidsparticipatie van vrouwen, 1986; 858; 1 omslag
            - Dossier inzake de advisering aan minister J. de Koning over de relatie van de kinderopvang en de 4-jarigenmaatregel naar aanleiding van het rapport getiteld: "Samenhang rond Kinderopvang" van het Sociaal en Cultureel Planbureau, 1986-1987; 859; 1 omslag
            - Dossier inzake het geven van reacties op het rapport van de VVD, getiteld: "Kansen voor Kinderopvang", 1987-1988; 860; 1 omslag
            - Nota aan minister J. de Koning over kunstmatige bevruchting en draagmoederschap, vanuit het emancipatieoogpunt, 1988; 861; 1 stuk
            - Dossier inzake de advisering aan minister J. de Koning over een hernieuwd regeringsstandpunt ten aanzien van kinderopvang, naar aanleiding van de Concept-nota (Her-)intredende vrouwen, 1988; 862; 1 omslag
          - Onderwijs, ontwikkeling en vorming, 2.2.4.6
            Zie ook inventarisnummer 674
            - Stukken betreffende de beleidsontwikkeling ten aanzien van de subsidieverlening aan de Emancipatories Vrouwenvormingswerk Adviesgroep voor het project "EVA bijt door", 1975-1981; 863-864; 2 omslagen
              - 1975-1977, 863
              - 1978-1981, 864
            - Dossiers inzake het stimuleren van wetenschappelijk onderzoek met betrekking tot het emancipatieproces, 1976-1986; 865-867; 3 omslagen
              - Beleidsbepaling ten aanzien van diverse onderzoeken, 1976-1981, 865
              - Instelling, samenstelling en ontwikkeling van de Voorlopige Begeleidingsgroep voor Emancipatieonderzoek (VBEO), 1977-1983, 866
              - Instelling, samenstelling en ontwikkeling van het Stimuleringsfonds Emancipatie Onderzoek (STEO), 1983-1986, 867
                STEO is de opvolger van VBEO.
            - Stukken betreffende de beleidsontwikkeling ten aanzien van subsidieverlening voor kadertrainingen voor vrouwen ter ondersteuning van het emancipatiewerk, 1977-1981; 868; 1 omslag
            - Stukken betreffende de bijdrage aan beleidsnota's, vanuit het emancipatieoogpunt, in samenwerking met het ministerie van O&W, 1977-1986; 869-872; 4 omslagen
              - Nota getiteld: "Schets van een Beleid voor Emancipatie in Onderwijs en Wetenschappelijk Onderzoek", 1977-1981, 869
              - Voortgangsnota Onderwijsemancipatie, 1981-1982, 870
              - Nota getiteld: "Een Stukje Wijzer", 1983-1985, 871
              - Concept Vierde Nota Onderwijsemancipatie, 1986, 872
            - Dossiers inzake de instelling, ontwikkeling en subsidiëring van provinciale vrouwen-emancipatiebureaus, 1977-1988; 873-891; 11 omslagen en 8 pakken
              - Algemeen, 1977-1987, 873-878
                - 1977-1979, 873
                - 1980, 874
                - 1981, 875
                - 1982-1984, 876
                - 1985-1986, 877
                - 1987, 878; pak
              - Regeling van de subsidieverlening, 1983-1988, 879; pak
              - Groningen, 1979-1983, 880
              - Idem, 1984-1986, 881
              - Friesland, 1979-1987, 882; pak
              - Drenthe, 1979-1985, 883; pak
              - Overijssel, 1979-1984, 884; pak
              - Gelderland, 1979-1985, 885; pak
              - Utrecht, 1979-1985, 886
              - Noord-Holland, 1979-1985, 887
              - Zuid-Holland, 1980-1988, 888; pak
              - Zeeland, 1979-1985, 889
              - Noord-Brabant, 1979-1985, 890; pak
              - Limburg, 1979-1984, 891
            - Stukken betreffende de behandeling van het advies van de ICE inzake een organisatiestructuur ter bevordering van de emancipatie en een daarin passend emancipatie-activeringsnetwerk, 1978-1979; 892; 1 omslag
            - Dossier inzake de opzet van een centraal punt voor de informatie-voorziening met als participanten de Stichtingen Informatie en Documentatiecentrum (IDC), Lover, Internationaal Archief voor de Vrouwenbeweging (IAV), Van Leeuwenbibliotheek en Vrouwen in de Beeldende Kunst (SVBK), 1978-1988; 893-898; 5 omslagen en 1 pak
              - Vormgeving en uitwerking, 1978-1981, 893
              - Participantenoverleg, 1980-1986, 894
              - Huisvesting, 1981, 895
              - Oprichting van de Stichting Keizersgracht 10, 1982-1984, 896
              - Fusie van de participanten, 1985-1988, 897
              - Onderzoek door Adviesbureau "Van de Bunt" naar de doelstelling van de subsidieverlening aan de participanten, alsmede onderzoek naar de vormgeving van de automatisering, 1985-1988, 898; pak
            - Stukken betreffende de behandeling van de studiefinancieringsregeling vanuit het emancipatieoogpunt, 1980-1985; 899; 1 omslag
            - Dossiers inzake de uitvoering van het Experiment Proefprojecten Emancipatiewerkers voor de ontwikkeling en de bevordering van het emancipatiegedachte bij diverse organisaties, 1980-1986; 900-910; 10 omslagen en 1 pak
              - Inschakeling van de bureaus LC, 1980, 900
              - Subsidievoorwaarden voor de toekenning van een emancipatiewerker, 1980-1982, 901
              - Informatiedag voor de emancipatiewerkers en de begeleidingsgroepen, 1981, 902
              - Nota getiteld: "Evaluatie-opzet Experimentele Proefprojecten Emancipatiewerkers", 1981, 903
              - Verslagen van werkbezoeken aan de proefprojecten, 1981-1982, 904
              - Brochure getiteld: "Emancipatiewerk in Praktijk" van de journaliste Ina Bouman, 1982, 905
              - Vaststelling van het vervolgbeleid, 1982-1986, 906
              - Vergaderstukken van de Commissie Projecten Emancipatiewerkers, 1983-1985, 907
              - Eindrapport getiteld: "Experiment Proefprojecten Emancipatiewerkers", 1984, 908
              - Informatie door de Commissie Projecten Emancipatiewerkers aan de emancipatiewerkers over de wijze van de evaluatie van de projecten, 1984, 909
              - Overzichten van proefprojecten emancipatiewerkers, z.j, 910; pak
            - Dossier inzake het overleg met de provinciale consulentes voor het emancipatorisch vormingswerk voor vrouwen, 1981-1983; 911; 1 omslag
            - Stukken betreffende de behandeling van de mogelijkheden voor de verbetering van de beroepseducatie voor volwassen vrouwen, 1981-1986; 912; 1 omslag
            - Dossiers inzake de instelling, de toekenning en de uitreiking van de Joke-Smitprijs, 1983-1988; 915-918; 3 omslagen en 1 pak
              - Suggesties van organisaties over de toekenning, 1985-1986, 915; pak
              - Toekenning en uitreiking aan de Stichtingen Tegen Haar Wil, te Groningen en Amsterdam en de Stichting Tegen Seksueel Geweld, te Utrecht, 1985-1986, 916
              - Suggesties van organisaties over de toekenning, 1987-1988, 917
              - Toekenning en uitreiking aan het Clara Wichman Instituut te Amsterdam, 1987-1988, 918
- ARCHIEF VAN DE COÖRDINATIECOMMISSIE EMANCIPATIEBELEID CRM 1976-1979, II
  Deze commissie werd ingesteld in 1976, omdat er grote behoefte bestond aan gestructureerd en geregeld intradepartementaal overleg, om de samenhang tussen de aspecten van het emancipatiebeleid, waarmee de onderscheiden sectoren van het ministerie van CRM bemoeienis hadden, te bevorderen. In 1979 werd de commissie opgeheven.
  5 Inventarisnummer 130
  - Vergaderstukken, 1976-1979; 919-921; 3 omslagen
    - 1976, 919
    - 1977, 920
    - 1978, 921
- ARCHIEF VAN DE STUURGROEP EMANCIPATIE CRM 1979-1981, III
  Deze commissie werd in 1979 als opvolger van de CEC ingesteld, omdat deze niet zo functioneerde als verwacht. De STEC kreeg een bredere taakstelling. Het stimuleren van het emancipatiebeleid als facet van het CRM-beleid werd als taak toegevoegd.
  In 1981 werd de commissie opgeheven.
  6 Inventarisnummer 131
  - Vergaderstukken, 1979-1981; 922-924; 2 pakken en 1 omslag
    - nrs. 1 - 58, 1979-1980, 922
    - nrs. 59 - 127, 1980 omslag, 923
    - nrs. 129 - 199, 1980-1981, 924
- ARCHIEF VAN DE WERKGROEP DCE/LANDELIJK CONTACT 1981- 1982, IV
  Deze werkgroep werd ingesteld in 1980 met als taak concrete voorstellen te leveren met betrekking tot de wijze waarop de bureaus van de afdeling LC, de DCE effectief konden ondersteunen door middel van informatieverschaffing, op grond waarvan het emancipatiebeleid (mede) ontwikkeld kon worden.
  De werkgroep werd in 1982 opgeheven.
  7 Inventarisnummer 138
  - Vergaderstukken, 1980-1982; 925-927; 3 omslagen
    - 1980, 925
    - 1981 jan. - 1981 mei, 926
    - 1981 juni - 1982, 927
- ARCHIEF VAN HET DEPARTEMENTAAL OVERLEG EMANCIPATIEZAKEN 1982-1988, V